# 紧急求助：应付职工薪酬下的“职工福利”和“非货币性福利”明细科目怎么区分核算？

提问人：liuyizhong 时间：2019-09-27 16:21:08
《企业会计准则第 9 号——职工薪酬》应用指南中是将非货币性福利和职工福利费同归属于职工薪酬，但对二者又采取了分开核算的方法，即在 “应付职工薪酬” 科目下设置 “职工福利费” 和 “非货币性福利” 两个明细科目分开核算。
非货币性福利是指企业以非货币性资产支付给职工的薪酬，主要包括企业以自产产品和外购商品发放给职工作为福利、将企业拥有的资产无偿提供给职工使用、为职工无偿提供医疗保健服务等。 那么，“职工福利费”
明细科目具体核算哪些内容呢？
还有，在实务中怎么来区分 “职工福利费”和 “非货币性福利” 两个明细科目核算内容呢？
网上查了好久，也没有找到相关的资料。请大侠帮忙，万分感谢！

回答人：chenyiwei
“职工福利费” 的列支范围，根据《财政部关于企业加强职工福利费财务管理的通知》（财企 [2009]242 号）的规定确定。
非货币性福利如果同时属于该文件所规定的职工福利费列支范围的，则优先列入福利费，不作为 “非货币性福利” 列示；不属于职工福利费列支范围的非货币性福利，则单独列作 “应付职工薪酬——非货币性福利”。